【裁判字號】    99,交聲,1490
【裁判日期】    990928
【裁判案由】    違反道路交通管理處罰條例聲明異議
【裁判全文】
臺灣臺北地方法院交通事件裁定        99年度交聲字第1490號
原處分機關  臺北市交通事件裁決所
異  議  人
即受處分人  甲○○
上列受處分人因違反道路交通管理處罰條例案件，對於臺北市交
通事件裁決所民國99年9月8日北市裁罰字第裁22-AEY643161號裁
決不服，聲明異議，本院裁定如下：
    主  文
異議駁回。
    理  由
一、原處分意旨略以：本件異議人即受處分人甲○○於民國99年
    7月6日14時25分許，駕駛車號6167-UW號自用小客車，行經
    臺北市○○○路○段與華陰街口時，因違規迴轉，為警攔停
    舉發「在設有禁止左轉路段迴車」之違規，原處分機關乃依
    道路交通管理處罰條例第49條第3款規定，裁處罰緩新臺幣
    （下同）900元，並依同條例第63條第1項第1款記違規點數1
    點。
二、聲明異議意旨略以：伊駕駛車號6167-UW號自用小客車，行
    經臺北市○○○路○段與華陰街口時迴轉，然該處僅懸掛「
    禁止左轉」但未懸掛「禁止迴轉」標誌，而伊行駛於臺北市
    ○○路口時，在禁止左轉處若欲禁止迴轉，亦會同時懸掛「
    禁止迴轉」標誌，因此該處未懸掛「禁止迴轉」標誌之路口
    ，屬可迴轉地點云云。
三、按駕駛人駕駛汽車，應遵守道路交通標誌、標線、號誌之指
    示；又禁止左轉路段，不得迴車，道路交通安全規則第90條
    、第106條第3款分別定有明文。次按汽車駕駛人在禁止左轉
    路段迴車者，處新臺幣600元以上1,800元以下罰鍰；而汽車
    駕駛人有第49條之情形者，除依原條款處罰鍰外，併予記違
    規點數一點，道路交通管理處罰條例第49條第3款、第63條
    第1項第1款亦分別定有明文。
四、經查：
（一）本件異議人於99年7月6日14時25分許，駕駛上開車輛行經
      臺北市○○○路○段與華陰街口時，於該處路口迴轉，而
      為警攔停舉發，該處並懸掛「禁止左轉」標誌等情，業據
      異議人坦承不諱，並有臺北市政府警察局北市警交字第
      AEY643161號舉發違反道路交通管理事件通知單影本、臺
      北市交通事件裁決所北市裁罰字第裁22-AEY643161號違反
      道路交通管理事件裁決書及其送達證書影本在卷足憑。是
      以，異議人在禁止左轉路段迴車，顯已違反道路交通管理
      處罰條例第49條第3款之規定甚明。
（二）異議人雖稱在禁止左轉處若欲禁止迴轉，即應同時懸掛「
      禁止迴轉」標誌云云。然按禁止迴車標誌「禁２２」，用
      以告示車輛駕駛人在前段道路行車，不准迴車。設於禁止
      迴車之地點。已設有禁止左轉標誌或標劃分向限制線、禁
      止超車線之路段，得免設之，道路交通標誌標線號誌設置
      規則第75條定有明文。前開路口既已由主管機關依其法定
      職權及專業性考量認定禁止左轉（即不得迴車），並設置
      「禁止左轉」標誌，駕駛人行經該處即不得迴轉，至標誌
      、標線、號誌之設置，係主管機關斟酌各種因素考量而設
      ，雖於其他路口或有同時設置「禁止左轉」及「禁止迴轉
      」之標誌，然此亦屬主管機關對標誌設置方式裁量行使，
      與上開道路交通標誌標線號誌設置規則第75條亦無不符，
      異議人此部分主張並無理由。
（三）又標誌、標線、號誌之設置目的，在於提供車輛駕駛人及
      行人有關道路路況之警告、禁制、指示等資訊，以便利行
      旅及促進交通安全，且無論係禁止迴車，抑或係禁止左轉
      標誌，設有該等標誌之路段均生禁止迴車之法律效果，均
      無礙異議人違規事實之認定。是異議人既係依法考領駕駛
      執照之人，對於前揭道路交通安全規則及道路管理處罰條
      例之規定，自難諉為不知，其應對道路上設置之所有標誌
      、標線、號誌加以注意，並確實遵守，以維自身及其他用
      路人之安全。
五、綜上所述，異議人有於禁止左轉路段迴車之違規事實，事證
    明確，應堪認定。原處分機關依前揭道路交通管理處罰條例
    第49條第3款規定，裁處罰鍰900元，並依同條例第63條第1
    項記違規點數1點，核無違誤。從而，本件異議人所提異議
    為無理由，應予駁回。
據上論斷，應依道路交通案件處理辦法第19條，裁定如主文。
中    華    民    國    99    年    9     月    28    日
                  交通法庭法  官  林瑋桓
以上正本證明與原本無異
如不服本裁定應於送達後5日內向本院提出抗告狀
                          書記官  鄭伊芸
中    華    民    國    99    年    9     月    28    日

司法院資訊處製作；財團法人民間司法改革基金會備份。
